【裁判字號】    98,訴,928
【裁判日期】    980420
【裁判案由】    毒品危害防制條例
【裁判全文】
臺灣臺中地方法院刑事判決               98年度訴字第928號
公  訴  人  台灣台中地方法院檢察署檢察官
被      告  甲○○
                    （另案羈押台灣台中看守所）
上列被告因毒品危害防制條例案件，經檢察官提起公訴（98年度
毒偵字第510號），本院合議庭裁定由受命法官獨任進行簡式審
判程序，判決如下：
    主    文
甲○○施用第二級毒品，累犯，處有期徒刑伍月，扣案之第二級
毒品甲基安非他命壹包（不含包裝袋，驗餘淨重0﹒0790公克）
沒收銷燬之、第二級毒品甲基安非他命包裝袋壹個沒收；又施用
第一級毒品，累犯，處有期徒刑拾月，扣案之第一級毒品海洛因
貳包（不含包裝袋，驗餘淨重0﹒1006公克、0﹒7184公克）沒收
銷燬之，注射針筒壹支、第一級毒品海洛因包裝袋貳個沒收；應
執行有期徒刑壹年，扣案之第一級毒品海洛因貳包（不含包裝袋
，驗餘淨重0﹒1006公克、0﹒7184公克）、第二級毒品甲基安非
他命壹包（不含包裝袋，驗餘淨重0﹒0790公克）沒收銷燬之，
注射針筒壹支、第一級毒品海洛因包裝袋貳個、第二級毒品甲基
安非他命包裝袋壹個沒收。
    犯罪事實
一、甲○○曾因施用毒品案件，經送觀察、勒戒後，認無繼續施
    用毒品之傾向，於民國92年8月25日執行完畢釋放，由台灣
    台中地方法院檢察署檢察官以92年度毒偵字第2360號為不起
    訴處分；之後復因毒品危害防制條例案件（自92年11月間某
    日起至93年5月4日止施用第一級毒品海洛因多次，及自93年
    2月間某日起至93年5月4日止施用第二級毒品安非他命多次
    ），經本院93年度訴字第1422號判處有期徒刑八月、四月，
    應執行有期徒刑十月；另因違反職役職責案件，經國防部中
    部地方軍事法院93年度台審字第341號判處有期徒刑一年，
    合併執行於95年8月16日執行完畢。詎仍不知悔改，復基於
    施用第二級毒品及第一級毒品之犯意，先於98年1月12日18
    時許，在台中市○○路446巷口附近之一網在手網咖店廁所
    內，利用玻璃球燒烤之方式，施用第二級毒品海洛因一次；
    另於同日19時許，在上址廁所內，利用注射針筒注入體內之
    方式，施用第一級毒品海洛因一次；嗣於98年1月15日22時1
    0分許，為警在台中市○○路466巷口查獲，並扣得其持有之
    第一級毒品海洛因二包（查獲時含袋重0﹒60公克、1﹒02公
    克，驗餘淨重0﹒1006公克、0﹒7184公克）、第二級毒品甲
    基安非他命一包（查獲時含袋重0﹒54公克，驗餘淨重0﹒07
    90公克）及注射針筒一支。
二、案經台中市警察局第三分局報請台灣台中地方法院檢察署檢
    察官偵查起訴。
    理    由
一、本件被告甲○○所犯係死刑、無期徒刑、最輕本刑為三年以
    上有期徒刑以外之罪，其於準備程序中就被訴事實為有罪之
    陳述，經告知簡式審判程序之旨，並聽取公訴人及被告之意
    見後，本院合議庭認為適宜而裁定由受命法官獨任進行簡式
    審判程序，先予說明。
二、上揭犯罪事實，業據被告甲○○坦承不諱，並有第一級毒品
    海洛因二包（查獲時含袋重0﹒60公克、1﹒02公克，驗餘淨
    重0﹒1006公克、0﹒7184公克，見卷附台中市警察局第三分
    局扣押物品目錄表及行政院草屯療養院鑑定書）、第二級毒
    品甲基安非他命一包（查獲時含袋重0﹒54公克，驗餘淨重0
    ﹒0790公克，見卷附台中市警察局第三分局扣押物品目錄表
    及行政院草屯療養院鑑定書）及注射針筒一支扣案可稽，且
    被告於前開時地為警查獲，經採其尿液送驗結果，嗎啡、可
    待因及甲基安非他命、安非他命均呈陽性反應，復有台中市
    警察局第三分局委託檢驗尿液代號真實姓名對照表及中山醫
    學大學附設醫院檢驗科藥物檢測中心尿液檢驗報告附卷足憑
    （按施用甲基安非他命者，其尿液中之代謝物為甲基安非他
    命及安非他命，依現行濫用藥物尿液檢驗作業準則，其甲基
    安非他命濃度大於500ng/ml，且其代謝物安非他命濃度大於
    200ng/ml者，判定為甲基安非他命陽性反應。施用安非他命
    者，其尿液代謝物應為安非他命陽性反應，不會產生有甲基
    安非他命陽性反應。施用甲基安非他命者，其尿液代謝物會
    呈甲基安非他命及安非他命陽性反應；人體施用甲基安非他
    命後，在主要代謝物中未改變形態之甲基安非他命佔施用劑
    量達百分之43，而安非他命佔百分之5）。又被告曾因施用
    毒品案件，經送觀察、勒戒後，認無繼續施用毒品之傾向，
    於92年8月25日執行完畢釋放，由台灣台中地方法院檢察署
    檢察官以92年度毒偵字第2360號為不起訴處分；之後復因自
    92年11月間某日起至93年5月4日止施用第一級毒品海洛因多
    次，及自93年2月間某日起至93年5月4日止施用第二級毒品
    安非他命多次，經本院93年度訴字第1422號判處有期徒刑八
    月、四月，應執行有期徒刑十月，並已執行完畢等情，亦有
    台灣高等法院被告前案紀錄表、入出監資料及本院93年度訴
    字第1422號刑事判決佐參。足徵被告之自白與事實相符，本
    件事證明確，被告犯行已堪認定。
三、核被告所為，係犯毒品危害防制條例第10條第2項之施用第
    二級毒品罪及同條第1項之施用第一級毒品罪。其因施用而
    持有第二級毒品及第一級毒品之低度行為，已為施用之高度
    行為所吸收，不另論罪。又被告曾因毒品危害防制條例案件
    ，經本院93年度訴字第1422號判處有期徒刑八月、四月，應
    執行有期徒刑十月；另因違反職役職責案件，經國防部中部
    地方軍事法院93年度台審字第341號判處有期徒刑一年，合
    併執行於95年8月16日執行完畢（見卷台灣高等法院被告前
    案紀錄表），五年以內故意再犯有期徒刑以上之施用第二級
    毒品罪及施用第一級毒品罪，均為累犯，應依刑法第47條第
    1項規定加重其刑。而其所犯上揭二罪，犯意各別，行為互
    殊，應予分論併科。爰審酌被告曾經觀察、勒戒，並有毒品
    危害防制條例前科，仍無視於國家對杜絕毒品犯罪之禁令，
    繼續施用第一、二級毒品，顯不知悔改，施用毒品本身係屬
    自戕行為，危害施用者身心健康，具有成癮性、依賴性，對
    社會治安之影響非重，被告事後坦承上情，態度尚佳等一切
    情狀，處以如主文所示之刑，並定其應執行之刑。扣案之第
    一級毒品海洛因二包（不含包裝袋，驗餘淨重0﹒1006公克
    、0﹒7184公克）、第二級毒品甲基安非他命一包（不含包
    裝袋，驗餘淨重0﹒0790公克），應依毒品危害防制條例第1
    8條第1項前段規定諭知沒收銷燬之；至於注射針筒一支係被
    告所有，供施用第一級毒品所用；另第一級毒品海洛因包裝
    袋二個、第二級毒品甲基安非他命包裝袋一個，主要作用在
    於包裹毒品，防其裸露、潮濕，便於攜帶，已因鑑定而與毒
    品分離，亦為被告所有供施用第一、二級毒品所用，均依刑
    法第38條第1項第2款宣告沒收。
據上論斷，應依刑事訴訟法第273條之1第1項、第299條第1項前
段，毒品危害防制條例第10條第1項、第2項、第18條第1項前段
，刑法第11條、第47條第1項、第38條第1項第2款、第51條第5款
、第9款，判決如主文。
本案經檢察官謝耀德到庭執行職務。
中    華    民    國    98    年     4    月    20    日
                  刑事第二庭    法  官  鍾堯航
以上正本證明與原本無異。
如不服本判決應於收受判決後10日內向本院提出上訴書狀，並應
敘述具體理由；其未敘述上訴理由者，應於上訴期間屆滿後20日
內向本院補提理由書（均須按他造當事人之人數附繕本）「切勿
逕送上級法院」。
                                書記官  吳淑願
中    華    民    國    98    年     4    月    20    日
附錄本案論罪科刑法條全文
毒品危害防制條例第10條：
施用第一級毒品者，處六月以上五年以下有期徒刑。
施用第二級毒品者，處三年以下有期徒刑。


司法院資訊處製作；財團法人民間司法改革基金會備份。
